【裁判字號】    89,易,753
【裁判日期】    890630
【裁判案由】    毒品危害防制條例
【裁判全文】
台灣彰化地方法院刑事判決                          八十九年度易字第七五三號
    公  訴  人  臺灣彰化地方法院檢察署檢察官乙○○
    被      告  甲○○
右列被告因違反毒品危害防制條例案件，茲經檢察官提起公訴（八十九年度毒偵字第
五二六號），本院判決如左：
    主  文
甲○○持有第一級毒品，處拘役參拾日，如易科罰金，以佰元折算壹日。
扣案之第一級毒品海洛因壹包（驗餘淨重零點零肆公克）沒收銷燬之。
    事  實
一、甲○○前曾因施用毒品案件，經本院裁定送觀察、勒戒後，認無繼續施用毒品之
    傾向，由台灣彰化地方法院檢察署檢察官於民國（下同）八十八年十一月二十二
    日，以八十八年度毒偵字第一五六六號不起訴處分確定。復因五年內再犯施用第
    二級毒品案件，經台灣彰化地方法院檢察署聲請本院以八十九年度毒聲字第一四
    二號裁定送觀察、勒戒後，仍認無繼續施用毒品傾向，由台灣彰化地方法院檢察
    署檢察官於八十九年四月二十七日，以八十九年度毒偵字第五二六號不起訴處分
    確定，詎甲○○仍不知悔改，於八十九年一月二十日凌晨三時二十五分，在彰化
    市○○里○○路與陳陵路口，持有第一級毒品海洛因一包（驗餘淨重０．０四公
    克），為彰化縣警察局彰化分局員警當場查獲，並扣押該包海洛因。
二、案經彰化縣警察局彰化分局報請台灣彰化地方法院檢察署檢察官偵查起訴。
    理  由
一、訊據被告甲○○矢口否認有何右揭犯行，辯稱：上開扣案之海洛因係警察在其後
    面地上撿到，不知何人所有云云。惟查：證人即查獲之彰化縣警察局彰化分局中
    華路派出所警員林釗慶於偵訊時證稱：（攔察時）他（即甲○○）很緊張，全身
    都在抖動，且神情與一般人不一樣等語，再徵諸該包海洛因係在被告身後二、三
    公尺處查獲，且被告又有毒品前科等情觀之，該包海洛因應是被告遇警臨檢時丟
    棄無訛，又上開白色粉末一小包，確屬第一級毒品海洛因，復有法務部調查局檢
    驗通知書一紙在卷足憑，此外，並有如主文所示之物扣案可資佐證，被告所辯顯
    係卸責之詞，不足採信，其犯行堪予認定。
二、核被告所為，係犯毒品危害防制條例第十一條第一項之罪。爰審酌被告品行、智
    識程度、犯罪之動機，所生危害及犯罪後態度等一切情狀，量處如主文所示之刑
    ，並諭知易科罰金之折算標準，以示儆懲。扣案之海洛因一包（驗餘淨重０．０
    四公克）為毒品，應沒收銷燬之。
據上論斷，應依刑事訴訟法第二百九十九條第一項前段，毒品危害防制條例第十一條
第一項、第十八條第一項前段，刑法第十一條前段、第四十一條，罰金罰鍰提高標準
條例第二條，判決如主文。
本案經檢察官陳德芳到庭執行職務。
中      華      民      國    八十九    年      六      月    三  十    日
                                      台灣彰化地方法院刑事第二庭
                                            法    官  康  弼  周
（如不服本判決，應於判決送達後十日內向本院提出上訴狀）


司法院資訊處製作；財團法人民間司法改革基金會備份。
